【裁判字號】    90,易緝,525
【裁判日期】    901031
【裁判案由】    詐欺
【裁判全文】
臺灣臺中地方法院刑事判決                          九十年度易緝字第五二五號
    被      告  丙○○
右列被告因詐欺案件，經檢察官提起公訴（九十年度偵字第二五九六號），本院判決
如左：
    主  文
丙○○無罪。
    理  由
一、本件公訴意旨略以：被告丙○○於民國（下同）八十八年十二月九日左右，在台
    中縣后里鄉○○路七十四號前發現由嚴彥銘所遺失如附表所示已完成發票程序之
    支票一紙，其明知該紙支票係屬離本人所持有之遺失物，竟將之侵占入己（所涉
    侵占遺失物部分，追訴權時效即算完成），且其明知已無償債能力，更無償債意
    願，竟意圖為自己不法之所有，於拾獲支票翌日某時許，前往其友人張財枝（已
    死亡）之姊夫乙○所經營之慈香素食店，購買總價新台幣（以下同）二百餘元之
    素食材料，並透過不知情之張財枝向乙○表示現金付款，佯稱欲交付上開支票給
    付貨款，惟因無金融帳戶可供提示交換支票，而要求乙○設法將上開支票提示兌
    換現金，乙○不疑有詐而收受上開支票，並軋入豐原第十六支局八０一七０八─
    ０帳號提示，丙○○見其計謀已得逞，更進而向乙○借款一千元，並佯稱借款將
    於上開支票兌領後償還，致乙○陷於錯誤而如數給付借款。嗣於八十八年十二月
    十三日，上開支票因已經發票人甲○○申報掛失止付而遭退票，乙○始受騙。因
    認被告丙○○有犯刑法第三百三十九條第一項之詐欺取財罪等語。
二、按犯罪事實應依證據認定之，無證據不得推定其犯罪事實，又被告之犯罪不能證
    明者，應諭知無罪之判決，刑事訴訟法第一百五十四條及第三百零一條第一項分
    別定有明文。本件訊據被告丙○○矢口否認有前揭詐欺犯行，辯稱其並不認識告
    訴人乙○，其於八十八年間只到乙○所經營之慈香素食店買過一次素食材料，但
    金額只有一百餘元，其是給付現款，此後即未再去過，亦無持支票給乙○並向其
    借款一千元之情事。查本件被告於警訊及檢察官偵查中並未到庭，而被害人乙○
    於警訊時即陳稱其並不認識被告丙○○，其是根據警方提供之口卡片而指認為被
    告丙○○，而乙○另於檢察官偵查中，於檢察官訊問丙○○是否即為卷附口卡上
    照片之人，則答稱其不敢確認，只是有點像，另於本院審理中，初雖確定交付支
票並向其借款一千元者為在庭上之丙○○，繼又稱不敢確定。足見被害人乙○與
    本件被告確不相熟識，其對於本件是否即為被告丙○○，尚在疑似而已。另證人
    即被害人之同居人吳張花到庭證稱其並不常在店內照顧，但是從未見過庭上之丙
    ○○到過店內。顯見被告所辯伊並不認識被害人乙○，亦應可採信，而核本件公
    訴事實係以被害人非但同意以支票賒抵貨款，尚且再借給一千元，苟非相當熟識
    ，當無可能接受，而被害人乙○對於本件被告丙○○又未能確定，丙○○復堅決
    否認有事實欄所載之犯行，此外亦查無其他積極證據足以證明被告有詐欺犯行，
    本件依首開說明，應為被告無罪之諭知，以免冤抑。
據上論斷，應依刑事訴訟法第三百零一條第一項判決如主文。
中      華      民      國    九十      年      十      月    三十一    日
                                        法  官   柯  崑  輝
右正本證明與原本無異。
如不服本判決，應於送達後十日內向本院提出上訴狀 (須附繕本) ，上訴於台灣高等
法院台中分院。
                                        書記官
中      華      民      國    九十      年      十      月    三十一    日


司法院資訊處製作；財團法人民間司法改革基金會備份。
